# 请教陈版，取得诉讼判决如何进行账务处理？

提问人：zxxiao2007 时间：2015-04-16 17:50:08
企业会计准则第 13 号——或有事项》第五条 企业发生的资产负债表日后调整事项，通常包括下列各项：（一） 资产负债表日后诉讼案件结案，法院判决证实了企业在资产负债表日已经存在现时义务，需要调整原先确认的与该诉讼案件相关的预计负债，或确认一项新负债。疑问： 1 、何为案件结案？ 2 、送达讼诉判决书在未执行、非结案或终审时不能作为损失或收益已实现，除非双方已满上诉期或再审期。----即只能根据可能性作预计负债处理。 请教陈版我的理解对么？

回答人：chenyiwei
1 、“结案”在法律上应有严格的含义，确切含义建议咨询律师。这里需要强调的是：现在我们引用的是会计准则（而不是专门的法律法规）的规定，且现在的企业会计准则是依据IFRS为蓝本制定的，其中一些非会计领域的术语而表述不一定和国内的法律法规中的相应表述一致，例如所得税准则中的“非应税收入的影响”中的“非应税收入”是泛指不计入本期和以后各期应纳税所得额的收入，而不是税法中有专门定义的“不征税收入”。所以，在阅读和运用会计准则的过程中，遇到非会计领域的术语时，应当对其作一般化的理解，而不是依据专门在国内的法律语境下的特定含义来理解。
2 、在判决、裁定发生法律效力之前，尚不构成一项确定的义务，但已作出的判决和裁定是对预计负债进行确认和计量时必须予以考虑的重要因素。

提问人：zxxiao2007 时间：2015-04-17 09:19:45
陈版，您理解的“结案”是何意？再就是，终审判决书描述案件双方均有权于六个月内向上一级人民法院提请再审，请问收到此类终审判决书是否要考虑六个月的权利？

回答人：chenyiwei
1 、这里的“结案”是得出最终的诉讼结果，不确定性消除。 2 、虽然有再审权利，但终审判决于下达时即生效，因此企业有执行已生效判决的义务，这与一审判决不同，所以一般不单独考虑再审要求权的影响。